# 远期结售汇

提问人：haikuotiangaohe 时间：2022-05-24 14:34:52
A公司向国外销售货物，在交易发生日销售货物 100 万美元，交易发生日的汇率为美元对人民币6.65，公司与银行办理远期结售汇，按照6.66元锁定。请问陈老师在交易发生日和结汇日如下会计处理是否准确？
（ 1 ）交易发生日确认应收账款 665 （6.65*100）万元
（ 2 ）实际结汇当日实际汇率为6.61，公司冲减应收账款 665 万元，同时确认汇兑收益 1 万元（100*（6.66-6.65））
（ 3 ）实际结汇当日实际汇率为6.68，公司冲减应收账款 665 万元，同时确认汇兑收益 1 万元（100*（6.66-6.65）），对6.68与6.66之间的汇兑收益不做处理。
（ 4 ）对在银行办理结售汇发生的交易费用确认为财务费用-手续费。

回答人：chenyiwei
收入确认日，按当日汇率确认收入和应收账款初始计量金额。后续对应收账款正常确认汇兑损益。
同时，就签订的远期结售汇安排确认一项衍生工具（以公允价值计量且其变动计入损益）。
在远期结售汇日，按实际收到的人民币金额借记“银行存款——人民币”，同时转销该项应收账款的账面价值（按上月末汇率调整后的金额），转销衍生金融资产或负债（转入投资收益），差额调整投资收益或者财务费用——汇兑损益。

提问人：haikuotiangaohe 时间：2022-05-31 16:44:44
请问陈老师，同时，就签订的远期结售汇安排确认一项衍生工具（以公允价值计量且其变动计入损益）。
对确认以公允价值计量且其变动计入损益如何进行会计处理，金额如何确定呢？借：交易性金融资产【】贷：【】

回答人：chenyiwei
一般远期外汇合约的衍生工具于资产负债表日的公允价值可按以下方法测算：合约买卖的外币金额×（合同约定的远期交割汇率－资产负债表日签订的期限与该远期合约的剩余期限相同的远期合约上注明的交割汇率）。

提问人：嫂嫂自重 时间：2022-06-02 11:05:03
陈版您好，我一个IPO客户在报告期内存在对冲汇率风险的锁汇合同
由于美元波动较大，该锁汇给公司造成的公允价值波动较大，大约影响利润总额 200 万左右
是否需要按照套期进行处理？这里应该是选择适用还是必须适用？
如不选择适用套期，那么确认这些锁汇合同，认为系交易性金融资产确认这些合同的公允价值变动是否可行？

回答人：chenyiwei
套期会计是可选的，即使完全符合适用条件，也不是必须运用。如不选择适用套期，那么确认这些锁汇合同，认为系交易性金融资产确认这些合同的公允价值变动可行。